臺灣桃園地方法院刑事裁定　
111年度聲字第1743號
聲  請  人
即  被  告  許益銘



選任辯護人  王仕為律師
            楊文瑞律師 
上列聲請人即被告因違反毒品危害防制條例等案件（本院111年
度重訴字第24號），對於本院民國111年6月7日受命法官所為之
羈押處分不服，聲請撤銷羈押處分，本院裁定如下：
    主  文
聲請駁回。
    理  由
一、聲請意旨略以：本案聲請人即被告許益銘僅係暫代其女友即
    同案被告阮桂玲墊付機票及旅費，並未與其餘被告有何犯意
    聯絡及行為分擔，亦無其餘被告或證人指證被告知悉或參與
    本案運輸毒品之犯行，原羈押處分未能舉出足認被告有逃亡
    之虞，或勾串共犯或證人之虞之具體客觀事實及證據，顯屬
    率斷，爰聲請撤銷原羈押處分等語。
二、按對於審判長、受命法官、受託法官或檢察官所為羈押之處
    分有不服者，受處分人得聲請其所屬法院撤銷或變更之，刑
    事訴訟法第416條第1項第1款定有明文。又所屬法院認為抗
    告無理由者，應以裁定駁回之，準抗告亦有準用，同法第41
    2條、第416條第4項亦分別定有明文。再按被告經法官訊問
    後，認為犯罪嫌疑重大，而有下列情形之一，非予羈押，顯
    難進行追訴、審判或執行者，得羈押之：……，二、有事實足
    認為有湮滅、偽造、變造證據或勾串共犯或證人之虞者。三
    、所犯為死刑、無期徒刑或最輕本刑為5年以上有期徒刑之
    罪，有相當理由認為有逃亡、湮滅、偽造、變造證據或勾串
    共犯或證人之虞者。……，刑事訴訟法第101條第1項第2款、
    第3款分別定有明文。又羈押被告之目的，其本質在於確保
    訴訟程序得以順利進行、或為確保證據之存在與真實、或為
    確保嗣後刑罰之執行、或為預防反覆實施特定犯罪，而對被
    告所實施剝奪其人身自由之強制處分，是被告有無羈押之必
    要，法院僅須審查被告犯罪嫌疑是否重大、有無羈押原因，
    以及有無賴羈押以保全偵審或執行或預防反覆實施特定犯罪
    之必要，由法院就具體個案情節予以斟酌決定，如就客觀情
    事觀察，法院許可羈押之裁定或延長羈押之裁定，在目的與
    手段間之衡量並無明顯違反比例原則情形，即無違法或不當
    可言。
三、經查：
㈠、被告因違反毒品危害防制條例等案件，經檢察官提起公訴，
    復經本院法官訊問後，認其涉犯毒品危害防制條例第4條第2
    項之運輸第二級毒品罪、懲治走私條例第2條第1項之私運管
    制物品進口罪及刑法第164條第1項之藏匿犯人罪等罪嫌，犯
    罪嫌疑均屬重大，有起訴書所載之證據在卷可佐，觀其前後
    所述不一，復與其餘被告之供述矛盾，且尚有真實姓名年籍
    不詳、自稱「KEN」及「阿南」之人未到案，倘未予羈押恐
    有與其餘被告串證之虞，又其所犯之運輸第二級毒品罪為最
    輕本刑為10年以上有期徒刑之重罪，有羈押之原因及必要，
    故依刑事訴訟法第101條第1項第2款、第3款之規定，諭知自
    民國111年6月7日起羈押並禁止接見通信等情，經調閱本院1
    11年度重訴字第24號刑事卷宗核閱屬實，先予敘明。
㈡、被告自本案偵查以來，其供述屢有避重就輕、前後不一之情
    ，且與本案證人之證述及其餘被告之所述均有所不符，俟其
    餘被告於111年3月30日搭機前往加拿大後，其亦自承於111
    年4月1日連假期間已將其與同案被告阮桂玲間Line通訊軟體
    對話紀錄刪除（見111年度偵字第16546號卷第24頁），足認
    被告脫免罪責之動機甚為強烈，極有可能勾串共犯以得利己
    證詞或逃匿以規避審判程序，復審酌被告所涉嫌之前開犯行
    對社會侵犯之危害、國家刑罰權遂行之公益及被告人身自由
    之私益等利益衡量，認無法以羈押以外之強制處分手段替代
    ，而有予以羈押並禁止接見通信之必要。是原處分以上開理
    由認被告有羈押之原因及必要性，予以羈押並禁止接見通信
    ，核屬適當、必要，尚無違法或有悖比例原則之處。準此，
    聲請意旨主張應撤銷原羈押之處分云云，尚非可採。
四、綜上所述，本件承審受命法官所為羈押處分，並無何違法、
    不當或逾越比例原則之處，被告亦未見有何刑事訴訟法第11
    4條所列之各款情形，聲請意旨猶執前詞指摘原羈押處分不
    當聲請撤銷或變更，洵無理由，應予駁回。
五、據上論斷，應依刑事訴訟第416條第4項、第412條，裁定如
    主文。
中　　華　　民　　國　　111 　年　　7 　　月　　4 　　日
                  刑事第六庭  審判長法  官  劉淑玲
                                    法  官  何宇宸 
　　　　　　　　　                  法  官　何啓榮
以上正本證明與原本無異。　　　　　　　　　
不得抗告。
                                    書記官  潘瑜甄
中　　華　　民　　國　　111 　年　　7 　　月　　5 　　日